【裁判字號】    90,裁,1062
【裁判日期】    901220
【裁判案由】    有關教育事務
【裁判全文】
最  高  行  政  法  院  裁  定                    九十年度裁字第一○六二號
    原      告  甲○○
    被      告  國立陽明大學
    代  表  人  吳妍華
右當事人間因有關教育事務事件，原告不服教育部中央教師申訴評議委員會中華民國
八十九年三月九日台八九申字第八九○二四二二五號再申訴決定，提起行政訴訟。本
院裁定如左：
    主  文
原告之訴駁回。
訴訟費用由原告負擔。
    理  由
按「教師對主管教育行政機關或學校有關其個人之措施，認為違法或不當，致損其權
益者，得向各級教師申訴評議委員會提出申訴。」、「教師申訴之程序分申訴及再申
訴二級。」、「教師不願申訴或不服申訴、再申訴決定者，得按其性質依法提起訴訟
或依訴願法或行政訴訟法或其他保障法律等有關規定，請求救濟。」分別為教師法第
二十九條第一項、第三十一條第一項、第三十三條所明定。又按「申訴之提起應於知
悉措施之次日起三十日內以書面為之；再申訴應於評議書達到之次日起三十日內以書
面為之。」為教師申訴評議委員會組織及評議準則第十一條所規定。依上開法規規定
，教師對學校有關其個人之措施，認為違法或不當，致損其權益者，除得向各級教師
申訴評議委員會提出申訴、再申訴外，亦得依訴願法循訴願程序請求救濟。其中，申
訴及再申訴之性質，相當於民國八十七年十月二十八日修正公布前之訴願法之訴願、
再訴願程序。若逾越上開法定三十日之申訴期間，或逾越訴願法所定三十日之不變期
間，而提起申訴或訴願，即為法所不許。本件原告於八十七年間向被告申請升等教授
，經被告所屬通識教育中心系級教評會完成初審通過，旋院級教評會於八十七年五月
十八日複審結果，以八十七年五月二十五日八七陽通字總○○二號書函否准其升等。
原告於同年月二十六日復提出再議聲明書呈經人文組召集人簽具意見書，要求給予申
辯機會，經原院級教評會於同年六月十七日更行審議結果，仍以八十七年六月十七日
八七陽通字總○○三號書函否准其升等。本件原告於原院級教評會於八十七年六月十
七日更行審議後，旋即知悉未通過其八十七學年度升等案，如欲提起教師申訴，依上
開準則規定，應向學校教師申訴評議委員會提出；如其不願申訴，亦得依教師法第三
十三條規定，以不服學校有關其個人之措施，依訴願法規定逕向教育部提起訴願。原
告當時如依法提起訴願，自無所謂投訴無門之問題；如其依限提出教師申訴，學校即
應依法組成申訴評議委員會處理，亦不生有無逾時申訴之問題。惟原告訴稱因教師申
評會校方遲於民國八十八年七月選舉組成，迺原告知悉上開升等未獲通過為民國八十
七年，是時，國立陽明大學教師權益保障組織尚未建置，故在當時之被害教師自陷於
投訴無門云云，遲至八十八年七月十四日近一年之後，始依教師法等相關規定提起申
訴，是其申訴顯已逾上開「知悉」該項措施起三十日內之法定期限，自為法所不許。
原告復提起行政訴訟，即非合法，應予駁回。至本件申訴決定併以其申訴已無實益，
不予受理；及再申訴決定以其申訴為無理由，予以駁回，其理由雖有未洽，惟結果並
無不同，仍應予維持。本件起訴既非合法，關於原告實體上之其他主張，自無庸論斷
，附此明。
據上論結，本件原告之訴為不合法，爰依行政訴訟法施行法第二條前段、行政訴訟法
第一百零七條第一項第十款、第一百零四條、民事訴訟法第九十五條、第七十八條，
裁定如主文。
中    華    民    國      九十      年    十二        月     二十       日
                    最 高 行 政 法 院  第 五 庭
                                審 判 長 法  官      廖  政  雄
                                         法  官      趙  永  康
                                         法  官      林  清  祥
                                         法  官      鍾  耀  光
                                         法  官      姜  仁  脩
右  正  本  證  明  與  原  本  無  異
                                         法院書記官  蘇  金  全
中    華    民    國      九十      年      十二      月      二十      日


司法院資訊處製作；財團法人民間司法改革基金會備份。
